# 关于同一控制下合并新分立公司的追溯问题。

提问人：fanxu7788 时间：2015-08-17 12:01:20
看下是否具有重要性，如果不具重要性，可以不考虑追溯，必竟没有明确规定。具有重要性的，二选一吧。倾向于：如果具有可行性，应考虑追溯。最终的理由也是没有明确规定。

回答人：chenyiwei
C如果构成一项业务的，应尽可能追溯，以充分体现同一控制下合并的合并报表编制要求。